臺灣高等法院臺中分院民事裁定
111年度聲字第137號
聲  請  人  羅碧華  

訴訟代理人  賴維寬  

上列聲請人與相對人國立臺灣大學110年度重再字第13號請求所
有權移轉登記再審之訴事件，聲請人聲請交付法庭錄音光碟，本
院裁定如下：
    主  文
聲請駁回。
聲請費用由聲請人負擔。
　　理 由
一、按當事人及依法得聲請閱覽卷宗之人，因主張或維護其法律
    上利益，得於開庭翌日起至裁判確定後6個月內，繳納費用
    聲請法院許可交付法庭錄音或錄影內容；聲請交付法庭錄音
    或錄影內容時，應敘明主張或維護其法律上利益之理由，由
    法院為許可與否之裁定，法院組織法第90條之1第1項、法庭
    錄音錄影及其利用保存辦法第8條第1項分別定有明文。所謂
    主張或維護其法律上利益，例如核對更正筆錄、他案訴訟所
    需，或認法院指揮訴訟方式對其訴訟權益有影響之虞，欲用
    以保障其法律上利益等，均屬之（法庭錄音錄影及其利用保
    存辦法第8條立法理由、最高法院105年度台抗字第704號、1
    06年度台抗字第447號裁定意旨參照）。
二、本件聲請人聲請交付本院110年度重再字第13號事件於民國1
    11年8月9日之法庭錄音光碟，無非係以「賴維寬為保管竹林
    自救會總連絡人，多次為農民請願申訴，引發被告（即相對
    人，下同）不滿，揚言對本人採取一切不利手段」、「被告
    在辯論庭發言與事實不符，被告律師陳榮昌以處長名義控告
    本人誣告妨害公務，大鬧辦公室處，毆打(本人身高不及160
    公分且攝護腺癌在身)，經臺灣南投地方檢察署不起訴有案
    可稽」、「為防止故態復萌，請惠准提供辯論庭錄音光碟」
    等語，為其理由。惟查，相對人是否不滿賴維寬並對其採取
    一切不利手段，及相對人是否有誣告、毆打賴維寬，均係相
    對人與賴維寬間之糾葛，與聲請人無涉，聲請人以此為由，
    聲請交付法庭錄音光碟，顯有未合。又聲請人主張相對人在
    辯論期日所為之陳述與事實不符云云，惟查，基於訴訟辯論
    主義，兩造各自為攻擊防禦，並各自舉證，透由法院斟酌全
    辯論意旨及證據取捨而為判斷，故聲請人徒以相對人在辯論
    期日所為之陳述與事實不符為由，而聲請本院交付法庭錄音
    光碟，難認有何主張或維護其法律上之利益之情。此外，聲
    請人亦未敘明何以聲請交付法庭錄音光碟，即得以主張或維
    護其法律上之利益。是揆諸前開說明，本件聲請自難准許。
三、據上論結，本件聲請為無理由，爰裁定如主文。
中　　華　　民　　國　　111 　年　　9 　　月　　23　　日
　　　　　　　民事第七庭　　審判長法　官　吳美蒼
　　　　　　　　　　　　　　　　　法　官　高英賓
　　　　　　　　　　　　　　　　　法　官　張國華
正本係照原本作成。
如不服本裁定應於裁定送達後10日內向本院提出抗告理由狀（須
按他造人數附具繕本），並繳納抗告費新臺幣1,000元。因疫情
而遲誤不變期間，得向法院聲請回復原狀。
　　　　　　　　　　　　　　　　　書記官　柯孟伶

中　　華　　民　　國　　111 　年　　9 　　月　　23　　日